臺灣臺南地方法院民事裁定              100年度監字第189號
聲  請  人  顏海鰻
關係人兼輔
佐      人  顏慶德
上列聲請人聲請指定會同開具財產清冊之人事件，本院裁定如下
：
    主      文
指定顏慶德（民國○○○年○○月○日生，身分證統一編號：Ｚ
000000000號，住臺南市○○區○○里○○路七六○號）為受監護
宣告之人顏林碧霞（民國○○○年○月○○日生，身分證統一編
號：Ｚ000000000號，住臺南市○○區○○里○○路七六○號）之
會同開具財產清冊之人。
程序費用新臺幣壹仟元由聲請人負擔。
    理      由
一、按民法總則中華民國97年5月2日修正之條文施行前，已為禁
    治產宣告者，視為已為監護宣告；繫屬於法院之禁治產事件
    ，其聲請禁治產宣告者，視為聲請監護宣告；聲請撤銷禁治
    產宣告者，視為聲請撤銷監護宣告；並均於修正施行後，適
    用修正後之規定，民法總則施行法第4條第2項定有明文。次
    按法院為監護之宣告時，應依職權就配偶、四親等內之親屬
    、最近一年有同居事實之其他親屬、主管機關、社會福利機
    構或其他適當之人選定一人或數人為監護人，並同時指定會
    同開具財產清冊之人，修正後之民法第1111條第1項亦定有
    明文；又民法總則關於禁治產宣告之規定，已於97年5月2日
    修正為監護之宣告及輔助之宣告，並於98年11月23日施行，
    先此敘明。
二、本件聲請意旨略以：聲請人之配偶顏林碧霞（民國○○年○月○○
    日生，身分證統一編號：Ｚ000000000號，住臺南市○○區○
    ○里○○路760號）前經本院以98年度禁字第163號宣告禁治
    產，並由聲請人擔任其監護人。現經受監護宣告之人顏林碧
    霞之親屬團體召開會議，指定其長子顏慶德為會同開具財產
    清冊之人，為此聲請指定受監護宣告之人顏林碧霞之會同開
    具財產清冊之人等語。
三、經查，聲請人主張其配偶顏林碧霞前經本院以98年度禁字第
    163號宣告禁治產，並由聲請人擔任其監護人之事實，業據聲
    請人提出戶籍謄本暨該裁定影本為憑，並經本院依職權調閱
    本院98年度禁字第163號卷宗核閱無誤，核屬相符，自足信為
    真正，則參諸上開民法總則施行法第4條第2項規定，應視為
    對於顏林碧霞已為監護宣告，則聲請人依上開民法第1111條
    規定，聲請為受監護宣告之人顏林碧霞指定會同開具財產清
    冊之人，即屬有據，應予准許。
四、查顏慶德（51年11月10日生，身分證統一編號：Ｚ000000000
    號，住臺南市○○區○○里○○路760號）為受監護宣告人顏
    林碧霞之子，有全戶籍資料查詢結果1紙在卷可稽，並經受監
    護宣告之人之親屬團體會議推定為會同開具財產清冊之人，
    有聲請人所提出之親屬團體會議紀錄、親屬系統表、親屬之
    戶籍謄本在卷可稽，顏慶德復到庭擔任聲請人顏海鰻之輔佐
    人並當庭向本院表示願意擔任會同開具顏林碧霞之財產清冊
    之人，是由顏慶德擔任會同開具受監護宣告人顏林碧霞之財
    產清冊之人應屬適當，爰指定顏慶德為受監護宣告之人顏林
    碧霞之會同開具財產清冊之人。
五、依非訟事件法第21條第1項前段、第24條第1項，裁定如主文
    。
中    華    民    國  100    年    10    月    11     日
                      家事法庭法官  謝瑞龍
上正本證明與原本無異
如對本裁定抗告須於裁定送達後10日內向本院提出抗告狀，並應
繳納抗告費新台幣1000元。
中    華    民    國   100    年    10    月    14    日
                            書記官  陳玉果